【裁判字號】    90,訴,189
【裁判日期】    901211
【裁判案由】    違反槍砲彈藥刀械管制條例等
【裁判全文】
台灣新竹地方法院刑事判決                            九十年度訴字第一八九號
    公  訴  人  臺灣新竹地方法院檢察署檢察官
    被      告  丙○○
                甲○○
右列被告因違反槍砲彈藥刀械管制條例案件，經檢察官提起公訴（八十九年度偵字第
一五三二、五五一一號、八十九年度偵緝字第一七一號），本院判決如左：
    主  文
甲○○未經許可，持有可發射子彈具有殺傷力之金屬玩具改造手槍，處有期徒刑壹年
拾月，併科罰金新台幣壹拾萬元，罰金如易服勞役，以新台幣玖佰元即銀元參佰元折
算壹日。扣案之可發射子彈具有殺傷力之仿Ｐ．ＢＥＲＥＴＴＡ廠半自動手槍製造之
金屬玩具改造手槍（槍枝管制編號0000000000）壹支（含彈匣壹個），及
仿ＳＭＩＴＨ＆ＷＥＳＳＯＮ廠轉輪手槍製造之金屬玩具改造手槍（槍枝管制編號0
000000000）壹支，均沒收。
丙○○無罪。
    事  實
一、甲○○於民國（下同）八十八年十月間某日，在台北市某玩具槍模型店，以新台
    幣（下同）二萬元、一萬五千元之代價，同時購買仿Ｐ．ＢＥＲＥＴＴＡ廠半自
    動手槍製造之金屬玩具槍車通槍管改造而成之可發射子彈具有殺傷力之手槍（含
    彈匣一個，槍枝管制編號0000000000）及仿ＳＭＩＴＨ＆ＷＥＳＳＯ
    Ｎ廠轉輪手槍製造之金屬玩具槍貫通槍管改造而成之可發射子彈具有殺傷力之手
    槍（槍枝管制編號0000000000）各一支，並將之攜回新竹市○○路○
    段不詳門牌號碼之租屋處藏放而非法持有。嗣於八十九年二月十日二十三時許，
    甲○○攜帶前開可發射子彈具有殺傷力之仿ＳＭＩＴＨ＆ＷＥＳＳＯＮ廠轉輪手
    槍製造之金屬玩具改造手槍，由其女友張秀玉（另由臺灣桃園地方法院檢察署檢
    察官移送臺灣高等法院併案審理）駕駛甲○○竊得之懸掛Ｚ八─五Ｏ二八號失竊
    車牌之Ｆ九─二七三八號自小客車（竊盜部分另由檢察官移送臺灣桃園地方法院
    併案審理）搭載甲○○途經桃園縣中壢市○○路與志廣路交叉口時，遇警臨檢拒
    絕受檢而加速逃逸，惟駛至桃園縣觀音鄉崙坪村九鄰一四一之十八號後方產業道
    路時，因路狹不慎衝入水溝為警當場查獲張秀玉，甲○○則趁隙逃逸，經警在Ｆ
    九─二七三八號自小客車中間置物箱扶手與駕駛座椅間，扣得甲○○前開非法持
    有之仿ＳＭＩＴＨ＆ＷＥＳＳＯＮ廠轉輪手槍製造之金屬玩具改造手槍、及不具
    有殺傷力之玩具槍彈殼六顆。同年二月二十日凌晨三時許，甲○○因毒癮發作，
    攜帶前開可發射子彈具有殺傷力之仿Ｐ．ＢＥＲＥＴＴＡ廠半自動手槍製造之金
    屬玩具改造手槍，並駕駛其所竊得之車號ＫＤ─六一六六號自小客車（車牌已被
    丟棄，改懸掛甲○○竊取自不詳姓名者所有之車牌，切割後接合變造而成之ＫＤ
    ─五００八號車牌，竊盜及偽造文書部分均未據起訴），至新竹縣關西鎮高準度
    電動遊樂場找丙○○及乙○○，並換由不知情之丙○○駕駛前開懸掛變造之ＫＤ
    ─五００八號車牌之自小客車，搭載甲○○及乙○○欲前往購買海洛因時，於同
    日上午八時三十分許，途經新竹縣新埔鎮○○里○○路一六六號前一百公尺處時
    ，不慎撞及路旁電線桿，甲○○、丙○○二人因傷重而昏迷，乙○○傷勢較輕而
    攔車逃逸後報警，經到場處理之警員在前開自小客車內之擋風玻璃上，扣得前揭
    甲○○非法持有之仿Ｐ．ＢＥＲＥＴＴＡ廠半自動手槍製造之金屬玩具改造手槍
    一支（含彈匣一個）及不具殺傷力之子彈半成品十發、底火二十八個。
二、案經臺灣桃園地方法院檢察署自動簽分後呈請臺灣高等法院檢察署檢察長核轉臺
    灣新竹地方法院檢察署檢察官及新竹縣警察局新埔分局報請臺灣新竹地方法院檢
    察署檢察官偵查起訴。
    理  由
壹、有罪部分：
一、訊據被告甲○○對於右揭時地未經許可購入仿Ｐ．ＢＥＲＥＴＴＡ廠半自動手槍
    製造之金屬玩具改造手槍及仿ＳＭＩＴＨ＆ＷＥＳＳＯＮ廠轉輪手槍製造之金屬
    玩具改造手槍之事實坦承不諱，核與共同被告張秀玉於警、偵訊所供相符，並經
    證人即查獲警員陳俊廷、王正田、張維昇於偵查中證述在卷，而扣案之改造手槍
    二支，經送內政部警政署刑事警察局鑑定結果，認其中一支係仿Ｐ．ＢＥＲＥＴ
    ＴＡ廠半自動手槍製造之金屬玩具槍，將槍管車通改造而成，其擊發機械正常，
    具發射子彈功能，另支係仿ＳＭＩＴＨ＆ＷＥＳＳＯＮ廠轉輪手槍製造之金屬玩
    具槍貫通槍管而成之改造手槍，具發射彈丸功能，認均具有殺傷力，有八十九年
    三月十三日刑鑑字第三ＯＯ八八號、八十九年二月二十九日刑鑑字第二三五Ｏ九
    號鑑驗通知書各一紙在卷可稽，堪認被告上開自白與事實相符，是本件事証明確
    ，被告甲○○上開犯行堪予認定，應予依法論科。
二、核被告甲○○所為，係犯槍砲彈藥刀械管制條例第十一條第四項之未經許可，持
    有可發射子彈具有殺傷力之改造手槍罪。公訴人以被告甲○○係以連續二行為犯
    持有具有殺傷力之改造手槍罪，尚有誤會。爰審酌現今社會槍枝氾濫，造成人心
    惶惶以及被告犯罪之動機、目的、手段、方法、所生危害、犯後坦承犯行等一切
    情狀，量處如主文所示之刑，並就所宣告之罰金刑部分諭知易服勞役之折算標準
    ，以示懲儆。又扣案之仿Ｐ．ＢＥＲＥＴＴＡ廠半自動手槍製造之金屬玩具改造
    手槍一枝（含彈匣一個，槍枝管制編號0000000000）及仿ＳＭＩＴＨ
    ＆ＷＥＳＳＯＮ廠轉輪手槍製造之金屬玩具改造手槍一枝（槍枝管制編號000
    0000000），均屬違禁物，應依刑法第三十八條第一項第一款之規定宣告
    沒收。至玩具槍彈殼六顆、子彈半成品十發不具殺傷力，有上開鑑驗通知書在卷
    可稽，另底火二十八個並非違禁物，均不為沒收之諭知。末查被告甲○○於行為
    後，槍砲彈藥刀械管制條例業於九十年十一月十四日經總統修正公布，刪除同條
    例第十九條有關宣付強制工作之規定，是自無再適用該條之餘地，附此敘明。
三、至被告甲○○於本院自白所涉前揭竊盜及偽造文書部分犯行，未在公訴人起訴範
    圍，自非本院所得審究，此部分應由檢察官另行偵辦，併予敘明。
貳、無罪部分：
一、公訴意旨另以：被告丙○○夥同甲○○未經主管機關許可，自不詳時間起，共同
    非法持有具有殺傷力之改造貝瑞塔手槍一支、及彈匣一個、子彈半成品十發、底
    火二十八個。嗣於八十九年二月二十日八時三十分許，丙○○駕駛懸掛ＫＤ─五
    ＯＯ八號變造車牌之ＫＤ─六一六六號贓車後載甲○○，行經新竹縣新埔鎮○○
    里○○路一六六號前一百公尺處時，不慎撞及路旁電線桿，二人因傷重需送醫急
    救，始為到場處理車禍之員警查獲，並在該贓車之擋風玻璃上，扣得前述具殺傷
    力之改造手槍一支、另在後座皮包內扣得彈匣一個、子彈半成品十發、底火二十
    八個，因認被告丙○○涉有槍砲彈藥刀械管制條例第十一條第四項之未經許可持
    有可發射子彈具有殺傷力之改造手槍罪及刑法第二百十六條、第二百十二條之行
    使變造特種文書罪嫌云云。
二、按犯罪事實應依證據認定之，無證據不得推定其犯罪事實。又不能證明被告犯罪
    者，應諭知無罪之判決，刑事訴訟法第一百五十四條、第三百零一條第一項定有
    明文。訊據被告丙○○堅決否認右揭犯行，辯稱：前開自小客車是甲○○開來找
    伊及乙○○，要伊帶他去買海洛因，當時車上有伊及甲○○、乙○○三人，因甲○○藥癮發作才由伊開車，伊不知道是贓車，車禍發生後乙○○跑掉了，車上東
    西伊不知道是誰的等語；核與證人乙○○於本院結稱：當天凌晨二、三點伊與丙○○在關西高準度遊樂場打電動玩具碰到甲○○，之後渠一起在甲○○車上吸食
    安非他命，但甲○○海洛因毒癮發作，要去買海洛因，並叫丙○○開車，後來在
    往新埔方向路途中發生車禍，當時伊坐副駕駛座，甲○○坐後座，丙○○開車，
    伊與丙○○都不知道車子是贓車，也不知道車上有改造手槍，因當時伊被通緝，
    車禍後剛好有人開車經過，伊攔車請他載伊並以行動電話報警，伊當時也有受傷
    ，左手骨折，有去中壢新永和醫院看診等語相符，再經本院函詢新永和醫院結果
    ，證人乙○○確於八十九年二月二十日至該院急診住院治療，至同年月二十五日
    出院，受有頭部前後多處撕裂傷、前胸多處挫傷瘀血、右踝部挫傷併右脛骨內踝
    骨折、左橈骨頭骨折、下唇撕裂傷之傷害，有該院九十年十月九日永字第二二０
    六號函及所附之急診病歷在卷足憑，是認證人乙○○前開證詞為真，應堪採信。
    再質之同案被告甲○○亦坦承前開仿Ｐ．ＢＥＲＥＴＴＡ廠改造手槍一支、彈匣
    一個、子彈半成品十發、底火二十八個，為伊於八十八年十月間購得而持有，Ｋ
    Ｄ─六一六六號自小客車為伊所竊，車牌被伊丟棄，伊再偷ＫＤ的車牌把它鋸掉
    ，再找００八號車牌鋸掉後組合起來，因伊在路上有看過相同顏色的雅哥車子是
    這個號碼才這樣做，伊變造車牌的目的就是不要讓人家知道，丙○○及乙○○都
    不知道車子是贓車或車牌經變造等語。又扣案變造車牌二面，經本院當庭勘驗，
    其中一面係以ＫＤ車牌接合五００八車牌；另面係以ＫＤ車牌接合五０八八車牌
    ，再將五０八八變造為五００八，其變造手法頗為精細，若將變造車牌懸掛於車
    上，一般人自外觀益難查覺，遑論被告甲○○係於深夜光線甚差時駕車搭載被告
    丙○○，再被告丙○○於駕駛前開自小客車時，被告甲○○既同坐於車上，衡情
    駕駛人鮮有再向車主索行車執照或查明車輛來源之情形。是被告丙○○辯稱其不
    知車牌經變造及無贓物認識等語，應堪採信。此外，復查無其他積極證據足資認
    定被告丙○○有公訴人所指之犯行，自應對被告丙○○為無罪判決之諭知，以免
    冤抑。
據上論斷，應依刑事訴訟法第二百九十九條第一項前段、第三百零一條第一項，槍砲
彈藥刀械管制條例第十一條第四項，刑法第十一條前段、第五十五條、第四十二條第
二項、第三十八條第一項第一款，罰金罰鍰提高標準條例第二條，現行法規所定貨幣
單位折算新台幣條例第二條，判決如主文。
本案經檢察官吳金棟到庭執行職務。
中     華     民     國     九十     年     十二     月      十一       日
                                       臺灣新竹地方法院刑事第二庭
                                           法  官  楊  明  箴
右正本證明與原本無異。
如不服本判決，應於判決送達後十日內向本院提出上訴狀( 應附繕本 )，上訴於
臺灣高等法院。
                                            書記官  陳  進  楷
中     華     民     國     九十     年     十二     月      十二       日
附錄論罪科刑法條：槍砲彈藥刀械管制條例第十一條第四項。
未經許可，製造、販賣或運輸刀械者，處三年以下有期徒刑，併科新台幣一百萬元以
下罰金。
意圖供自己或他人犯罪之用，而犯前項之罪者，處六月以上五年以下有期徒刑，併科
新台幣三百萬元以下罰金。
未經許可，持有或意圖販賣而陳列刀械者，處一年以下有期徒刑、拘役或新台幣五十
萬元以下罰金。
第一項及第二項之未遂犯罰之。


司法院資訊處製作；財團法人民間司法改革基金會備份。
